【裁判字號】    89,易,125
【裁判日期】    890225
【裁判案由】    贓物
【裁判全文】
臺灣嘉義地方法院刑事判決                          八十九年度易字第一二五號
    公  訴  人  臺灣嘉義地方法院檢察署檢察官
    被      告  乙○○
右列被告因竊盜案件，經檢察官提起公訴（八十九年度偵字第一一三號），本院判決
如左：
    主  文
乙○○收受贓物，處有期徒刑陸月，如易科罰金以參佰元折算壹日。
    事  實
一、乙○○明知吳文宏（年籍不詳）於民國（下同）八十八年十月間某日，在嘉義縣
    民雄鄉夜市場所借予交付其使用，附掛車牌號碼為「ＭＷＢ二八九號」變造車牌
    之重型機車一部（係原所有人甲○○於八十八年四月七日二十一時許，在嘉義市
    ○○路與北榮街口遭人竊取，原車牌號碼為ＭＷＢ二三九號）係屬來源不明之贓
    車，且明知該車係附掛經變造後之ＭＷＢ二八九車牌，竟仍基於收受贓物之犯意
    收受之，並基於行使變造車牌之犯意騎乘該附掛變造車牌之贓車使用。嗣乙○○
    於八十八年十二月六日上午八時四十分許，騎乘該贓車行經雲林縣斗南鎮○○路
    與正福路路口時為警當場查獲，並扣得上開贓車一輛（含車牌號碼為ＭＷＢ二八
    九號之變造車牌一面）。
二、案經雲林縣警察局斗南分局報請台灣雲林地方法院檢察署呈請台灣高等法院台南
    分院檢察署令移台灣嘉義地方法院檢察官偵查起訴。
    理  由
一、訊據被告乙○○固坦承確曾於右揭時地自吳文宏收受上開重型機車一部等情不諱
    ，惟矢口否認涉有贓物犯行，辯稱：該車係吳文宏稱要出國才交付其使用，其不
    知該機車是贓車云云。惟查：車牌號碼ＭＷＢ二三九號之重型機車，為甲○○所
    有，係其於八十八年四月七日二十一時許，在嘉義市○○路與北榮街口所失竊一
    情，業據被害人甲○○於警訊時指述綦詳，並有贓物認領保管收据一紙附卷可稽
    。又衡情，向他人借用車輛為擔保來源之正當性，均會要求同時提供行車執照，
    以備警方盤查之用，並免因使用來路不明之車輛致涉刑責，此為眾所週知之理。
    而被告乙○○亦坦承於吳文宏交付車時，並不知該機車是否為吳文宏所有，且不
    知吳文宏住所及年籍又無行車執照，依常情已足可認該機車來源顯有不明之虞；
    況扣案之變造車牌，經本院當庭堪驗，其變造手法粗糙，依常情目視下，即可發
    現八與九（欲變造為八又恢復為九）之號碼外型有經變造之嫌，顯非公路監理機
    關所原始製造車號之車牌，被告辯稱不知該機車係屬贓物、車牌業經變造云云，
    無非事後卸責之詞，委無足採，本件事證已臻明確，被告犯行堪予認定。
二、按汽車牌照為公路監理機關所發給，固具有公文書之性質，惟依道路交通安全規
    則第十二條規定，汽車牌照僅為行車之許可憑證，自屬刑法第二百十二條所列之
    特許證之一種，最高法院六十三年台上字一五五零號判例著有明文。是核被告所
    為係犯刑法第二百十六條、第二百十二條行使變造特許證罪，同法第三百四十九
    條第一項之收受贓物罪。被告所犯上開二罪間有方法結果之牽連關係，應從一重
    之收受贓物罪論以一罪。公訴意旨所引法條漏未援引被告所涉行使偽造特許證之
    刑法第二百十六條、第二百十二條，尚有未洽，惟該部行為業經公訴人載明於起
    訴事實內，且與業經起訴之收受贓物部分犯行有裁判上一罪之牽連關係，本院仍
    應加以審判，併此說明。爰審酌被告犯罪之動機、目的、手段，犯罪時所受之刺
    激及其品性、生活狀況、智識程度、犯罪所生之損害，及犯罪後態度等一切情狀
    ，量處如主文所示之刑，並諭知易科罰金之折算標準。扣案之變造車牌一面，並
    非被告所有，爰不諭知沒收，併此敘明。
據上論斷，應依刑事訴訟法第二百九十九條第一項前段，刑法第二百十六條、第二百
十二條、第三百四十九條第一項、第五十五條、第四十一條，罰金罰鍰提高標準條例
第一條前段、第二條，判決如主文。
本案經檢察官林世芬到庭執行職務。
中    華    民    國      八十九    年    二        月    二十五    日
                                      臺灣嘉義地方法院刑事第二庭
                                          法  官    黃國益
右正本證明與原本無異。
如不服本判決，應於判決送達後十日內，向本院提出上訴狀。
                                          書記官
中    華    民    國      八十        年              月              日


司法院資訊處製作；財團法人民間司法改革基金會備份。
